【裁判字號】    95,聲,1064
【裁判日期】    950829
【裁判案由】    返還提存物
【裁判全文】
臺灣桃園地方法院民事裁定              95年度聲字第1064號
聲?請?人  甲○○?住桃園縣龜.
相?對?人  乙○○?住台南縣永.
上列聲請人聲請發還擔保金事件，本院裁定如下：
    主  文
本院九十二年度存字第二八九０號提存事件聲請人所提存之擔保
金新台幣壹萬捌仟元准予發還。
    理  由
一、按訴訟終結後，供擔保人證明已定20日以上之期間，催告受
    擔保利益人行使權利而未行使，或法院依供擔保人之聲請，
    通知受擔保利益人於一定期間內行使權利並向法院為行使權
    利之證明而未證明者，法院應依供擔保人之聲請，以裁定命
    返還其提存物，民事訴訟法第104 條第1 項第3 款定有明文
    。又該條之規定，於其他依法令供訴訟上之擔保者，準用之
    ，同法第106 條亦定有明文。而此所謂訴訟終結，固應從廣
    義解釋，包括撤銷假扣押或假處分裁定及執行程序終結在內
    。惟強制執行法第132 條已於民國85年10月9 日修正增列第
    3 項規定債權人收受假扣押或假處分裁定後已逾30日者不得
    聲請執行。故假扣押或假處分之供擔保人，於法院撤銷假扣
    押或假處分之執行後，如該假扣押或假處分裁定已逾上開30
    日期間而不得聲請執行時，自不因供擔保人未聲請撤銷假扣
    押或假處分裁定，而影響其依民事訴訟法第106 條準用同法
    第104 條第1 項第3 款規定行使定期催告及返還擔保物之權
    利（最高法院88年度台抗字第682 號裁判意旨參照）。
二、本件聲請意旨略以：聲請人前遵鈞院92年度全字第6100號假
    處分裁定，曾以鈞院92年度存字第2890號提存事件，提供新
    台幣18,000萬元為擔保，聲請對相對人之財產為假處分在案
    。嗣聲請人業已撤回假處分之執行及撤銷前開假處分裁定，
    並去函通知相對人行使權利而未行使，爰聲請返還上開提存
    物等語，並提出民事執行處通知、提存書、撤銷假處分裁定
    及確定證明書、存證信函及回執為證。
三、本院依職權調閱本院92年度裁全字第6100號假扣押卷宗、92
    年度執全字第2536號假扣押執行卷宗，聲請人確已於95年 3
    月1 日向本院執行處聲請撤回該假處分之執行；又聲請人前
    已向本院聲請撤銷前開假處分裁定，並經本院以95年度全聲
    字第78號撤銷該假扣押裁定確定在案，亦據本院調閱該案卷
    核閱屬實，揆諸前開說明，足見本件已合乎前述「訴訟終結
    」之要件。其次，聲請人主張其已定20日以上之期間催告相
    對人行使權利，亦有存證信函及回執附卷可稽。再查，相對
    人雖經聲請人定期為前開催告，惟其迄今並未行使權利之事
    實，有本院民事科查詢簡答表2 紙在卷可憑。綜上，聲請人
    聲請返還擔保金，核無不合，應予准許。
四、依民事訴訟法第106 條前段、第104 條第1 項第3 款，裁定
    如主文。
中    華    民    國    95    年    8     月    29    日
                  民事第一庭    法  官  陳婉玉
以上正本係照原本作成
如不服本裁定應於送達後10日內向本院提出抗告狀，並繳納抗告
費新臺幣1,000元。
中    華    民    國    95    年    8     月    29    日
                                書記官  劉雅玲


司法院資訊處製作；財團法人民間司法改革基金會備份。
